---
title: "Primer encuentro"
author: "Agust칤n Nieto"
date: "22/7/2021"
output:
  md_document
---

```{r setup, include=FALSE}
knitr::opts_chunk$set(echo = TRUE)
```
# Una introducci칩n al an치lisis computacional de eventos de protesta 

Llegados a este punto, ya tiene un conocimiento b치sico de c칩mo hacer web scraping en R con el paquete rvest. Ahora nos toca avanzar en el procesamiento computacional del material extra칤do de los portales web de noticias. Pero, antes de pasar al an치lisis del contenido, es necesario eliminar las notas duplicadas. Aqu칤 vamos a repasar algo de lo que vimos en el encuentro anterior. Despu칠s vamos a introducirnos en los distintos enfoques que se pueden utilizar para realizar la clasificaci칩n de las notas. Finalmente, no adentraremos en en an치lisis computacional de los eventos de protesta. 

## Eliminaci칩n de notas duplicadas



```{r, warning=FALSE, message=FALSE, out.width='80%', fig.align='center'}
require(tidyverse)
require(udpipe)
# bajamos el modelo para espa침ol 
es_model <- udpipe_download_model(language = "spanish")
# lo activamos 
es_model <- udpipe_load_model(es_model$file_model)
# cargamos la base
Tabla <- readRDS('./Tabla.rds')
# lematizamos
(Tabla_lemas <- udpipe_annotate(es_model, x = Tabla$titulo_limpio))
# lo pasamos a formato data frame
(Tabla_lemas <- as.data.frame(Tabla_lemas) %>% select(doc_id,token,lemma,upos,feats) %>% 
  anti_join(tibble(token = c('en','el','El','un','por','del','Los','de','Mar','Plata'))))
# guardamos la tabla
saveRDS(Tabla_lemas,'./Tabla_lemas.rds')
```

## Clasificaci칩n de notas 

Despu칠s de la extracci칩n masiva de notas period칤sticas publicadas en la web, una de las tareas m치s importantes y tediosas es la clasificaci칩n de las notas, seg칰n su contenido refiera o no a eventos de protesta. Para evitar tener que desarrollar esta tarea a ojo, se pueden aplicar distintas formas de clasificaci칩n autom치tica: diccionarios, algoritmos de aprendizaje supervisado y algoritmos de aprendizaje no supervisado. 

### Clasificaci칩n de notas en base a diciconarios

#### El diccionario

### Clasificaci칩n de notas en base a algoritmos de aprendizaje supervisado

### Clasificaci칩n de notas en base a algoritmos de aprendizaje no supervisado

### Armado de 칤ndices de conflictividad

### Visualizaci칩n

## En construcci칩n... 游
